【裁判字號】    92,訴,139
【裁判日期】    920402
【裁判案由】    毒品危害防制條例
【裁判全文】
臺灣臺中地方法院刑事判決                          九十二年度訴字第一三九號
    公  訴  人  臺灣臺中地方法院檢察署檢察官
    被      告  甲○○
右列被告因違反毒品危害防制條例案件，經檢察官提起公訴（九十一年度毒偵字第三
六六五號），本院判決如左：
    主  文
甲○○連續施用第一級毒品，處有期徒刑捌月。扣案之殘留海洛因成分之塑膠袋伍個
，均沒收銷燬之。
    事  實
一、甲○○前有違反麻醉藥品管理條例前科（未構成累犯），於民國（下同）九十一
    年間，因施用毒品案件，經依本院九十一年度毒聲字第二四七三號裁定送觀察、
    勒戒後，認無繼續施用毒品之傾向，業經臺灣臺中地方法院檢察署檢察官於九十
    一年九月二十五日，以九十一年度毒偵字第二六八三號不起訴處分確定。詎仍不
    知悔改，基於概括之犯意，自九十一年十一月十日起至同年十一月十八日止，在
    臺中縣沙鹿鎮○○路七三號住處，以將海洛因摻入香煙內點燃吸用之方式，連續
    施用第一級毒品海洛因多次。嗣於九十一年十一月二十日十七時三十分許，在上
    開住處，為警查獲，並扣有殘留海洛因成分之塑膠袋五個。經依本院九十一年度
    毒聲字第三二一七號裁定送觀察、勒戒，認有繼續施用毒品之傾向（業經本院以
    九十一年度毒聲字第三五三五號裁定送強制戒治）。
二、案經臺中縣警察局清水分局報告臺灣臺中地方法院檢察署檢察官偵查起訴。
    理  由
一、訊據被告甲○○對上開事實坦承不諱，且被告於九十一年十一月二十一日入臺灣
    臺中看守所附設勒戒處所執行觀察、勒戒時所採集之尿液，經送檢驗結果，確呈
    鴉片類藥物陽性反應，有中山醫學大學附設醫院藥物濫用檢測中心尿液篩檢檢驗
    報告乙紙在卷足參，且有扣案之殘留不明毒品之塑膠袋五個，經送鑑驗結果，其
    上所殘留確係第一級毒品洛因無訛，有法務部調查局九十二年三月六日第000
    00000000號檢驗通知書乙紙在卷可憑，足見被告自白確與事實相符。再
    被告前因施用毒品案件，經本院裁定送觀察、勒戒後，認無繼續施用毒品之傾向
    ，經臺灣臺中地方法院檢察署檢察官於九十一年九月二十五日，以九十一年度毒
    偵字第二六八三號不起訴處分確定在案，有臺灣臺中地方法院檢察署刑案資料查
    註紀錄表及臺灣高等法院被告全國前案紀錄表各乙份在卷足憑。被告於五年內再
    犯毒品危害防制條例第十條第一項之罪，經依本院裁定送觀察、勒戒，認有繼續
    施用毒品傾向，並有臺灣臺中看守所附設勒戒處所九十一年十一月九日中所正總
    字第○九一○○○三八○三號函暨所附具之有無繼續施用毒品傾向證明書各乙紙
    在卷可查。本件事證明確，被告犯行洵堪認定，應依法論科。
二、按海洛因係毒品危害防制條例所定之第一級毒品，未經許可，不得非法施用。而
    被告五年以內再犯同條例第十條第一項之罪，經觀察、勒戒後，認有繼續施用之
    傾向，已如前述。是核被告甲○○所為，係犯毒品危害防制條例第十條第一項之
    施用第一級毒品罪。被告為施用海洛因而持有海洛因之低度行為，已為施用之高
    度行為所吸收，爰不另論罪。被告先後多次施用毒品海洛因之行為，時間緊接，
    犯罪構成要件相同，顯係基於概括犯意反覆為之，為連續犯，爰依刑法第五十六
    條規定論以一罪，並加重其刑。爰審酌被告犯罪之動機、施用毒品係戕害自身健
    康、所生危害、施用期間之長短及犯後坦承犯行，態度良好等一切情狀，量處如
    主文所示之刑，以示懲儆。至扣案之殘留海洛因成分之塑膠袋五個，雖被告辯稱
    並非其所有，然該等塑膠袋均殘留有海洛因成分，且無法與第一級毒品海洛因析
    離，有前開法務部調查局檢驗通知書乙紙在卷可憑，自均屬毒品，是不問屬於犯
    人與否，應依毒品危害防制條例第十八條第一項前段之規定，宣告沒收銷燬之。
據上論斷，應依刑事訴訟法第二百九十九條第一項前段，毒品危害防制條例第十條第
一項、第二十條第三項、第十八條第一項前段，刑法第十一條前段、第五十六條，判
決如主文。
中      華      民      國    九十二    年      四      月      二    日
                                臺灣臺中地方法院刑事第六庭
                                    法  官  劉  麗  瑛
右正本證明與原本無異。
如不服本判決，應於送達後十日內向本院提出上訴狀（須附繕本），上訴於臺灣高等
法院臺中分院。
                                    書記官
中      華      民      國    九十二    年      四      月      二      日
附錄論罪科刑法條
毒品危害防制條例第十條第一項
施用第一級毒品者，處六月以上五年以下有期徒刑。


司法院資訊處製作；財團法人民間司法改革基金會備份。
